臺灣花蓮地方法院刑事判決　　　　　　　　　　　　　九十三年度訴字第一四六號
　　公　訴　人　臺灣花蓮地方法院檢察署檢察官
　　被　　　告　乙○○
右列被告因違反毒品危害防制條例案件，經檢察官提起公訴（九十三年度毒偵字第一
０一號、九十三年度毒偵緝字第一三號），由本院合議庭裁定進行簡式審判程序後，
判決如左：
    主  文
乙○○連續施用第一級毒品，處有期徒刑玖月，查獲之第一級毒品海洛因小包（合
計淨重零點肆玖公克，包裝重壹點壹伍公克，扣於本院九十三年度訴字第一五一號案
件中）沒收銷燬之；又連續施用第二級毒品，處有期徒刑伍月，查獲之第二級毒品安
非他命玖小包（每小包淨重零點伍公克，扣於本院九十三年度訴字第一五一號案件中
）、扣案之第二級毒品安非他命貳拾捌小包（總計含袋毛重拾玖點伍公克），均沒收
銷燬之。應執行有期徒刑壹年，查獲之第一級毒品海洛因小包（合計淨重零點肆玖
公克，包裝重壹點壹伍公克，扣於本院九十三年度訴字第一五一號案件中）、查獲之
第二級毒品安非他命玖小包（每小包淨重零點伍公克，扣於本院九十三年度訴字第一
五一號案件中）、扣案之第二級毒品安非他命貳拾捌小包（總計含袋毛重拾玖點伍公
克），均沒收銷燬之。
    事  實
一、乙○○前於民國八十七年間，因施用第二級毒品案件，經本院裁定送勒戒處所施
    以觀察、勒戒後，認無繼續施用毒品之傾向，甫於八十七年八月十八日出監。詎
    其仍不知悔改，明知海洛因及安非他命分別為第一級毒品及第二級毒品，猶於前
    開觀察、勒戒執行完畢釋放後五年內，分別基於施用之概括犯意，而自九十年六
    、七月間某日起，迄九十三年一月十九日為警採尿前九十六小時內之某時止，在
    其位於花蓮縣花蓮市○○街一一七巷一號之住處，以將海洛因摻入香菸內、將安
    非他命置入吸食器內燒烤之方式，分別連續吸食前開兩種毒品多次，經警於九十
    一年五月二十一日凌晨五時許，在花蓮縣吉安鄉○○村○○○○街五十六號前查
    獲，並扣得第一級毒品海洛因三小包（合計淨重０點四九公克，包裝重一點一五
    公克，扣於本院九十三年度訴字第一五一號案件中）、第二級毒品安非他命九小
    包（每小包淨重○點五公克，扣於本院九十三年度訴字第一五一號案件中），經
    本院以九十一年度毒聲字第二七七號裁定送勒戒處所施以觀察、勒戒後，認有繼
    續施用毒品之傾向，然尚未經臺灣花蓮地方法院檢察署執行強制戒治，即遭該署
    以乙○○有就醫治療之必要，而於九十一年六月十七日予以釋放。嗣乙○○經該
    署傳喚、拘提均未到庭而依法發布通緝後，始於九十三年一月十九日下午五時三
    十分許，為警在花蓮縣花蓮市○○○街一二六號前逮捕，並當場扣得第二級毒品
    安非他命二十八小包（總計含袋毛重十九點五公克）、安非他命吸食器一組、電
    子磅秤一台、塑膠袋六個、鏟用毒品之鏟子一支等物。
二、案經花蓮縣警察局、花蓮縣警察局花蓮分局移請臺灣花蓮地方法院檢察署檢察官
    偵查起訴。
    理  由
一、訊據被告乙○○對於右揭犯罪事實均坦承不諱，且被告分別於九十一年五月二十
    一日、九十三年一月十九日為警採集之尿液，均送花蓮縣衛生局以免疫學分析法
    、Ｔｏｘｉ－Ｌａｂ方法檢驗結果，皆呈甲基安非他命類及嗎啡類之陽性反應，
    此有該局煙毒尿液檢驗成績書二紙及姓名代號對照表二份在卷可稽（見九十一年
    度毒偵字第二二五號卷第三十九頁至第四十一頁、九十三年度核退字第二七八號
    卷第十頁至第十一頁），而查獲之白色粉末三小包（合計淨重０點四九公克，包
    裝重一點一五公克，扣於本院九十三年度訴字第一五一號案件中）經送法務部調
    查局以化學呈色法、氣相層析質譜儀分析法鑑定結果，均含第一級毒品海洛因成
    分，此有該局九十一年六月十日、調科壹字第二八００００三七五號鑑定通知書
    乙紙附於本院卷可參，尚有查獲之第一級毒品海洛因三小包（合計淨重０點四九
    公克，包裝重一點一五公克，扣於本院九十三年度訴字第一五一號案件中）、第
    二級毒品安非他命九小包（每小包淨重○點五公克，扣於本院九十三年度訴字第
    一五一號案件中），及卷附照片四幀足憑，足認被告之自白與事實相符，堪予採
    信，故本案事證業已明確，被告之犯行堪以認定，應予依法論科。
二、查被告乙○○前於八十七年間，因施用第二級毒品案件，經本院裁定送勒戒處所
    施以觀察、勒戒後，認無繼續施用毒品之傾向，而於八十七年八月十八日出監之
    事實，有臺灣花蓮地方法院檢察署刑案資料查註紀錄表、臺灣花蓮地方法院檢察
    署全國施用毒品案件紀錄表、臺灣高等法院被告全國前案紀錄表各乙份在卷可稽
    ，被告於前開觀察、勒戒執行完畢釋放後，五年內再犯本件施用第一級毒品海洛
    因、第二級毒品安非他命之犯行，即應依毒品危害防制條例第二十三條第二項之
    規定予以追訴處罰，合先敘明。海洛因依毒品危害防制條例第二條第二項第一款
    之規定，係屬第一級毒品；安非他命依同條例第二條第二項第二款之規定，係屬
    第二級毒品，是核被告所為，係犯毒品危害防制條例第十條第一項之施用第一級
    毒品罪，及同條第二項之施用第二級毒品罪。被告前後多次分別施用海洛因及安
    非他命之犯行，均時間緊接，觸犯構成要件相同之罪名，顯係基於概括犯意反覆
    為之，應均依連續犯之規定論以一罪，並分別加重其刑。其持有第一級毒品海洛
    因三小包（合計淨重０點四九公克，包裝重一點一五公克，扣於本院九十三年度
    訴字第一五一號案件中）、第二級毒品安非他命九小包（每小包淨重○點五公克
    ，扣於本院九十三年度訴字第一五一號案件中）之低度行為，皆應為嗣後施用之
    高度行為所吸收，均不另論罪。被告所犯上開二罪間，所犯殊異，犯意各別，應
    予分論併罰。爰審酌被告前有施用毒品紀錄，本次再度長期施用，且逃避臺灣花
    蓮地方法院檢察署強制戒治之執行，顯見其戒除毒癮之意志不堅，犯後態度不佳
    ，復審酌其於審理中猶能坦承犯行，尚具悔意等一切情狀，就其所犯分別量處如
    主文所示之刑，並定其應執行之刑。查獲之第一級毒品海洛因三小包（合計淨重
    ０點四九公克，包裝重一點一五公克，扣於本院九十三年度訴字第一五一號案件
    中）、第二級毒品安非他命九小包（每小包淨重○點五公克，扣於本院九十三年
    度訴字第一五一號案件中），及扣案之第二級毒品安非他命二十八小包（總計含
    袋毛重十九點五公克），均為查獲之毒品，爰依毒品危害防制條例第十八條第一
    項前段之規定沒收銷燬之；扣案之安非他命吸食器一組、電子磅秤一台、塑膠袋
    六個、鏟用毒品之鏟子一支，業據被告否認為其所有，本院復無證據證明被告所
    言不實，爰不宣告沒收，附此敘明。
據上論斷，應依刑事訴訟法第二百九十九條第一項前段、第二百七十三條之一第一項
，毒品危害防制條例第十條第一項、第二項、第十八條第一項前段，刑法第十一條前
段、第五十六條、第五十一條第五款之規定，判決如主文。
本案經檢察官甲○○到庭執行職務。
中      華      民      國    九十三    年     十二     月     十七     日
                              臺灣花蓮地方法院刑事第一庭
                                  法  官  鄭光婷
右正本證明與原本無異。
如對本判決不服，應於送達後十日內，向本院提出上訴狀。（應抄附繕本）告訴人或
被害人如對於本判決不服者，應具備理由請求檢察官上訴，其上訴期間之計算係以檢
察官收受判決正本之日期為準。
                                  法院書記官
中      華      民      國    九十三    年     十二     月     十七     日
附錄本判決論罪之法律條文：
毒品危害防制條例第十條第一項、第二項：
施用第一級毒品者，處六月以上五年以下有期徒刑。
施用第二級毒品者，處三年以下有期徒刑。
